最高法院刑事判決　　　　　　　　九十四年度台上字第六二號
　　上　訴　人　甲○○
　　　　　　　　　　　　號
　　　　　　　　　　　　（另案在台灣台北監獄執行中）
上列上訴人因強盜等罪案件，不服台灣高等法院中華民國九十三
年十月二十八日第二審判決（九十三年度上訴字第二四０八號，
起訴案號：台灣桃園地方法院檢察署九十二年度偵字第一二五二
三號），提起上訴，本院判決如下：
    主  文
上訴駁回。
    理  由
按刑事訴訟法第三百七十七條規定，上訴於第三審法院，非以判
決違背法令為理由，不得為之。是提起第三審上訴，應以原判決
違背法令為理由，係屬法定要件。如果上訴理由狀並未依據卷內
訴訟資料，具體指摘原判決不適用何種法則或如何適用不當，或
所指摘原判決違法情事，顯與法律規定得為第三審上訴理由之違
法情形，不相適合時，均應認其上訴為違背法律上之程式，予以
駁回。本件上訴人甲○○上訴意旨略稱：(一)、原判決認上訴人為
防護贓物及脫免逮捕，明知林坤儀立於車側，仍逕自駕車拖行林
坤儀約七、八公尺。如林坤儀遭上訴人駕車拖行七、八公尺，何
以其手臂或下肢均無任何挫傷之痕跡，實違常理。因當時上訴人
作賊心虛，急欲逃離現場，係林坤儀抓住肩膀同時之反射動作，
林坤儀雖情急抓住上訴人之手臂，亦因上訴人駕車駛離而適時鬆
手，上訴人並無為防護贓物或脫免逮捕而拖行林坤儀，亦無迴轉
衝撞林坤儀。原判決之認定，顯有適用法則不當之可議。(二)、原
判決雖認上訴人所請調閱停車場監視系統，顯無調查之必要，然
停車場之監視錄影對上訴人所犯係竊盜或準強盜之罪，有重要之
釐清作用，原審對此待證事項應查而未查，即有應於審判期日調
查之證據而未予調查之違法云云。
惟查：證據之取捨、事實之認定，乃事實審法院職權行使之範圍
，茍其證據之取捨及事實之認定，不違背經驗法則與論理法則，
即不容任意指摘為違法，而據為上訴第三審之適法理由。原判決
依據上訴人在偵審中供承其以自備車匙，竊盜林坤儀使用而停放
在桃園縣龜山鄉○○路公十四停車場內之ＢＱ－八三七九號自用
客貨車；並證人林坤儀在警詢時、偵查中及第一審供證：其發覺
上訴人正欲將該自用客貨車駛離，即上前以左手開啟車門，以右
手抓住上訴人肩膀並加以質問，上訴人仍逕自駕車將其拖行約七
、八公尺，嗣於迴轉時，見其阻擋車前，上訴人竟駕車對其衝撞
，其係因適時鬆手及閃躲始未發生意外等情；暨警員林俊良、莊
瑞源在第一審中，分別就上訴人竊盜該自用客貨車逃離前揭停車
場後，渠等據報追逐並逮捕上訴人之供述等證據，綜合判斷，認
定上訴人確有於民國九十二年七月二十七日下午五時五十分許，
在上開停車場內為防護竊盜取得之前開自用客貨車及逃離現場，
而駕車拖行及衝撞林坤儀之犯行。因而維持第一審論處上訴人竊
盜，因防護贓物、脫免逮捕，當場施以強暴罪刑之判決，駁回上
訴人在第二審之上訴，已敘明所憑之證據及認定之理由。而以上
訴人否認有上開犯行，辯稱：伊於前一日即已將前揭自用客貨車
駛離該停車場，當日係駛回停放，且當日下午欲將該車再駛離停
車場時，適林坤儀前來取車，林坤儀僅於車窗外告訴伊，該車係
其所有，並未拉住伊之肩膀，伊亦未駕車拖行或迴轉衝撞林坤儀
云云，乃卸責之詞，不足採信，於理由內詳加說明及指駁。經核
所為論斷，均與卷內資料相符，從形式上觀察，並無認定事實不
依證據或有何採證違背經驗法則、論理法則等違法情形存在。而
上訴人在偵查中經訊以：「車主稱他抓著車門，另一手抓著你，
你車子仍往前開？」時，供稱：「對，因當時我很緊張」，再經
訊以：「知否這樣拖著車主，他會受傷？」時，供稱：「我知，
但我怕警察抓，且他在車門旁，不會撞到他」（見偵查卷第三八
頁），核與林坤儀迭次證述之情節無異，則原審以林坤儀始終一
致之指證與事實相符，為可採信，且事實已臻明瞭（上訴意旨亦
自承林坤儀確有以手抓住其肩膀），而認無須再行調查該停車場
有無裝置監視系統，其採證認事即無違證據法則或有調查未盡之
違法。又林坤儀在第一審時已供證：「我當時被他拖行七、八米
，……我鬆手之後，被告駕車要迴轉，因為前面沒路，我就擋在
他的前面，但他還是朝我衝過來，我就跳開」，且經檢察官詰問
：「當時有無受傷？」時，供稱：「左大腿的地方有擦傷，沒有
去看醫生」各等語（見一審卷第一０四頁），足徵其就遭上訴人
駕車拖行、衝撞而未導致身上受有明顯傷痕之供述，並無悖乎經
驗法則。上訴意旨，非依卷內資料執為指摘，徒就原審採證認事
之職權行使，任意指摘為違法，且為事實之爭執，顯與法律規定
得為第三審上訴理由之違法情形，不相適合。其上訴違背法律上
之程式，應予駁回。又查刑事訴訟法第三百七十六條所列各罪之
案件，經第二審判決者，不得上訴於第三審法院，法有明文。上
訴人所犯妨害公務部分，原審認係犯刑法第一百三十五條第一項
之罪，核屬刑事訴訟法第三百七十六條第一款之案件。依上開說
明，既經第二審判決，自不得上訴於第三審法院，上訴人就此部
分竟復提起上訴，顯為法律所不准許，亦應予駁回。
據上論結，應依刑事訴訟法第三百九十五條前段，判決如主文。
中　　華　　民　　國　九十四　年　　一　　月　　六　　日
            最高法院刑事第八庭
                審判長法官  陳　炳　煌
                      法官  陳　世　雄
                      法官  韓　金　秀
                      法官  吳　信　銘
                      法官  徐　文　亮
      本件正本證明與原本無異
                          書  記  官
中　　華　　民　　國　九十四　年　　一　　月   十一   日
                                                      Ｔ
